【裁判字號】    98,簡上,791
【裁判日期】    980831
【裁判案由】    詐欺
【裁判全文】
臺灣板橋地方法院刑事判決             98年度簡上字第791號
上  訴  人
即  被  告  甲○○
上列上訴人即被告因詐欺案件，不服本院98年度簡字第2336號，
中華民國98年5 月11日第一審簡易判決（聲請簡易處刑案號：臺
灣板橋地方法院檢察署98年度偵字第5676號），提起上訴，本院
管轄之第二審合議庭判決如下：
    主  文
上訴駁回。
甲○○緩刑貳年。
   事  實 及 理  由
一、本案經本院審理結果，認第一審判決以上訴人即被告甲○○
    所為係犯刑法第30條第1 項、第346 條第1 項之幫助恐嚇取
    財罪，判處有期徒刑三月，如易科罰金，以新臺幣一千元折
    算一日，其認事用法均無違誤，量刑亦屬適當，應予維持，
    並引用如附件所示第一審刑事簡易判決書所記載之事實、證
    據及理由。
二、上訴人即被告上訴意旨對於被訴事實為有罪之陳述，僅以其
    深具悔意，願意賠償被害人損失，請求從輕量刑，並給予緩
    刑宣告等語。
三、按被告既為有罪之陳述，是原審以被告犯罪事實明確，依刑
    事訴訟法第449 條第1 項前段、第3 項、第454 條第2 項，
    刑法第30條第1 項前段、第2 項、第346 條第1 項、第41條
    第1 項前段，刑法施行法第1 條之1 第1 項、第2 項前段規
    定，並審酌被告恣意提供其所有上開金融機構帳戶供他人非
    法使用，助長社會犯罪風氣，導致真正犯罪者逍遙法外，其
    行為殊屬不當，又被害人在財產上受有甚大損害，心理上亦
    受有相當之痛苦，及被告犯罪後坦承犯行，且念及被告本身
    並未實際參與本件恐嚇取財之犯行，責難性較小等一切情狀
    ，而判處被告有期徒刑三月，並諭知易科罰金之折算標準，
    其認事用法並無違誤，量刑均屬妥適。上訴人即被告上訴意
    旨雖另認原審量刑過重，請求從輕量刑，然查：刑罰之量定
    ，固屬法院自由裁量之職權行使，但仍應審酌刑法第57條所
    列各款事由及一切情狀，為酌量輕重之標準，並非漫無限制
    ，在同一犯罪事實與情節，如別無其他加重或減輕之原因，
    下級審法院量定之刑，亦無過重或失輕之不當情形，則上級
    審法院對下級審法院之職權行使，原則上應予尊重。本件原
    審判決業已考量上開各項情狀，量刑並無失當之處，被告上
    訴意旨認原審量刑過重部分，尚無理由，應予駁回。惟被告
    前未曾受其他有期徒刑以上刑之宣告，有臺灣高等法院被告
    前案紀錄表一份在卷為憑，其因一時失慮，觸犯刑章，事後
    已坦承犯行，深具悔意，且已當庭與被害人乙○○達成和解
    ，賠償損失（參見本院98年8 月18日審判筆錄），本院認被
    告經此偵審教訓，當知警惕，信無再犯之虞，應以暫不執行
    其刑為適當，爰併依刑法第74條第1 項第1 款之規定，予以
    宣告緩刑二年，以勵自新。
據上論斷，應依刑事訴訟法第455 條之1 第1 項、第3 項、第
368 條、第373 條、第364 條，刑法第74條第1 項第1 款，判決
如主文。
本案經檢察官吳宗光到庭執行職務。
中    華    民    國    98    年    8     月    31    日
                  刑事第十三庭  審判長法  官 李幼妃
                                      法  官 鄭燕璘
                                      法  官 張紹省
以上正本證明與原本無異。
本件不得上訴。
                                      書記官 周雅玲
中    華    民    國    98    年    8     月    31    日


司法院資訊處製作；財團法人民間司法改革基金會備份。
